臺灣高等法院刑事判決　　　　　　　　　　　　　九十二年度上易字第三六七七號
　　上　訴　人　臺灣士林地方法院檢察署檢察官
　　被　　　告　乙○○
右上訴人因被告竊盜等案件，不服臺灣士林地方法院九十二年度易字第六五七號，中
華民國九十二年十一月十三日第一審判決（起訴案號：臺灣士林地方法院檢察署九十
二年度偵字第七三三一號），提起上訴，本院判決如左：
    主  文
上訴駁回。
    理  由
一、聲請意旨略以：被告乙○○係甲○○所外聘之鏟土機司機，因故遭解聘而心生不
    滿，竟於九十二年四月十七日上午九時十分許，在台北市南港高工校園內，竊取
    甲○○所有五金電動工具乙組、電焊機二組及鋼瓶三支，並以鏟土機之鏟斗載走
    ，藏置於家中。並於當日某時許，以挖土機將甲○○所施工未完成之水泥柱鐵架
    推倒，於翌日經甲○○發現報警，經調閱監視錄影帶發現上情。因認被告涉有刑
    法第三百二十條第一項之竊盜罪、第三百五十四條之毀損罪嫌云云。
二、按事實之認定，應憑證據，如未能發現相當證據，或證據不足以證明，自不能以
    推測或擬制之方法，以為裁判基礎；又認定不利於被告之事實，須依積極證據，
    苟積極證據不足為不利於被告事實之認定時，即應為有利於被告之認定，更不必
    有何有利之證據。最高法院分別著有四十年度台上字第八十六號、三十年度上字
    第八一六號號判例可參。
三、本件聲請意旨認被告涉有上開犯行，無非係以有監視錄影帶翻拍照及贓物領單等
    為其論據。惟訊據被告堅決否認右開犯行，辯稱：九十二年四月十六日晚上十時
    許，告訴人說伊配合度不夠，叫伊將工具收拾乾淨離開，伊一方面深恐告訴人之
    工具留在現場被高工學生拿走，另方面因告訴人仍積欠伊新台幣五萬餘元工資未
    付，才將工具運回家存放，要告訴人拿積欠之工資換回，而右該水泥柱原本就傾
    斜，經扶正後僅用繩索綁住，因剷土機欲離開時須解開該繩索，伊解開繩索後忘
    記再綁好，致水泥柱傾斜，並非伊故意以剷土機推倒等語。
四、按刑法所謂竊盜罪，除有竊取之客觀行為外，尚須行為人有意圖為自己或第三人
    不法所有之主觀意思，方得成立，經查本件被告受僱為告訴人剷土、做水泥柱基
    座，其工資之算法，據告訴人稱：「被告的工資計算方式與我們不同，我與被告
    於南港高工現場談時，即告知他一天工資七千元，該給的，我都給了」，然被告
    稱：「告訴人打電話給我時，我就告訴他工資一天八千元。」（均見原審卷第二
    十四頁），可知雙方對工資之計算方式不一，告訴人自認已付清，然被告認為尚
    未付清，雙方有所爭執，被告因此拿走告訴人上揭工具，欲等待告訴人拿積欠之
    工資換回，此無非藉之為催促還債之手段，其主觀上應無意圖為自己不法所有之
    意思，核與刑法竊盜罪構成要件未符。又刑法所謂毀損罪，係毀棄、損壞他人之
    物或致令不堪用，換言之，須使所毀損之物失其全部或一部之效用為構成要件，
    本件告訴人所建造之未完成水泥柱鐵架，僅呈約三十度左右之傾斜，有照片在卷
    可佐，而該鐵架可以拉正，且事後亦經告訴人扶正拉直，灌好水泥，業經告訴人
    於原審審理時陳明綦詳（見原審卷第二十頁），是該水泥柱鐵架縱曾因外力介入
    而有傾斜，然仍即可隨時扶正，扶正後可灌水泥，並未失其全部或一部之效用，
    揆諸前揭說明，被告所為，亦核與刑法毀損罪要件未符，難以該罪相繩。
五、此外，復查無其他積極證據足證被告有公訴人所指之竊盜及毀損犯行，不能證明
    其犯罪，揆諸前揭說明，原審基此為被告無罪諭知，核無不合，檢察官上訴猶執
    詞指摘原判決不當，非有理由，應予駁回。
據上論斷，應依刑事訴訟法第三百六十八條，判決如主文。
本案經檢察官陳維練到庭執行職務。
中　　　華　　　民　　　國　　九十三　　年　　　二　　　月　　二十六　　日
                              臺灣高等法院刑事第一庭
                                  審判長法  官  李　相　助
                                        法  官  黃　聰　明
                                        法  官  楊　貴　雄
右正本證明與原本無異。
不得上訴。
                                        書記官  林　淑　貞
中　　　華　　　民　　　國　　九十三　　年　　　三　　　月　　　一　　　日
